【裁判字號】    99,審重訴,211
【裁判日期】    990326
【裁判案由】    損害賠償
【裁判全文】
臺灣臺北地方法院民事裁定          99年度審重訴字第211號
原      告  財團法人證券投資人及期貨交易人保護中心
法定代理人  己○○
訴訟代理人  林俊宏律師
            陳溫紫律師
被      告  聯豪科技股份有限公司
法定代理人  統嘉資訊股份有限公司
法定代理人  辰○○原名：廖崋.
被      告  子○○原名：陳弘.
            丙○○
            丑○○
            未○○
            壬○○
            卯○○
            午○○
            巳○○
            丁○○
            戊○○
            盛利投資股份有限公司
法定代理人  寅○○
被      告  癸○○
            乙○○
            辛○○
            庚○
            第一聯合會計師事務所
法定代理人  甲○○
上列當事人間損害賠償及假扣押事件，本院裁定如下：
    主  文
本件及假扣押之聲請均移送臺灣士林地方法院。
    理  由
一、按訴訟之全部或一部，法院認為無管轄權者，依原告聲請或
    依職權以裁定移送於其管轄法院，民事訴訟法第28條第 1項
    定有明文。又訴訟，由被告住所地之法院管轄。另因侵權行
    為涉訟者，得由行為地之法院管轄。而共同訴訟之被告數人
    ，其住所不在一法院管轄區域內者，各該住所在地之法院俱
    有管轄權。但依第 4條至前條規定有共同管轄法院者，由該
    法院管轄，此於民事訴訟法第1條第1項、第15條及第20條亦
    有明文。由前開法條觀之，關於共同訴訟之普通審判籍，僅
    於無民事訴訟法第20條但書規定之共同特別審判籍適用餘地
    時，方有其適用，若有共同特別審判籍存在時，原告自應向
    該共同特別審判籍所在地之法院起訴。另因侵權行為涉訟者
    ，得由行為地之法院管轄，為民事訴訟法第15條第 1項所明
    定。所謂行為地，凡為一部實行行為或其一部行為結果發生
    之地皆屬之，此有最高法院 56年台抗字第369號判例意旨可
    參。
二、查本件原告提起本件訴訟所據之原因事實，係以被告聯豪科
    技股份有限公司（下稱系爭聯豪公司）之董事長子○○與總
    經理丙○○、財務副理丑○○、會計副理未○○以不實之交
    易，虛偽填製不實會計憑證及財務報告，並製作虛偽進貨及
    銷貨之交易，誤導原告之授權人善意買進或繼續持有被告聯
    豪公司之有價證券，致原告之授權人受有損害，被告等自應
    對原告之授權人依證券交易法、公司法及民法第 184條關於
    侵權行為之規定，訴請被告負連帶賠償責任。而觀諸原告所
    述侵權行為之內容，既係主張被告聯豪公司以不實之交易，
    虛偽填製不實會計憑證及財務報告，並製作虛偽進貨及銷貨
    之交易，誤導原告之授權人善意買進或繼續持有被告聯豪公
    司之有價證券之行為，侵權行為地應在被告聯豪公司所填製
    不實會計憑證及財務報告，並製作虛偽進貨及銷貨交易之被
    告主事務所所在地亦即該公司主事務所地之臺北市○○區○
    ○街36-1號4樓，有被告聯豪公司之公司登記資料查詢一份
    在卷可參，依原告所主張侵權行為地既在臺北市士林區，而
    本件被告住所復分別在臺北市、臺北縣、桃園縣及連江縣等
    處，並不在同一法院管轄區域內，依前述民事訴訟法第15條
    、第20條但書規定，自應由此事件之共同特別審判籍管轄法
    院即其等侵權行為地法院，亦即臺灣士林地方法院管轄，並
    無普通審判籍法院管轄規定之適用，是依前揭規定意旨說明
    ，原告向無管轄權之本院起訴，顯係違誤。爰依職權將
    本件移送於該管轄法院。
三、另就原告聲請對被告等之財產為假扣押之部分，應本案訴訟
    經裁定移送台灣士林地方法院，此假扣押之聲請自亦應併由
    該院管轄。
四、依首開法條裁定如主文。
中    華    民    國    99    年    3     月    26    日
                  民事第六庭    法  官  林麗真
以上正本係照原本作成
如對本裁定抗告須於裁定送達後10日內向本院提出抗告狀，並繳
納抗告費新臺幣1,000元
中    華    民    國    99    年    3     月    26    日
                                書記官  黃靖雅

司法院資訊處製作；財團法人民間司法改革基金會備份。
